---
title:  <span style="color:#003300;">**mapas**</span>
---

```{r, include = FALSE}
knitr::opts_chunk$set(
  collapse = TRUE,
  comment = "#>"
)
```


Tradicionalmente Las secretarías de salud de los estados o municipios usan en sus informes de diagnósticos de salud tablas, sin embargo también podrían presentarse mapas del número de defunciones por estado. El paquete **healthdiagr** tiene las funciones *mort_year_edo_map* y *mort_year_mpo_map* para generar los mapas nivel de estado y municipio, respectivamente.


# **<span style="color:#003300;">Mortalidad por Estado</span>**

Los mapas de la mortalidad por estado se generan con la función *mort_year_edo_map*. Esta función contiene seis argumentos: 
**<span style="color:#7d9029">dataset</span>**, *years*, *cve_edo*, *cat_group = NULL*, *cve_def = NULL*, y *static_map*.

## **<span style="color:#003300;">Mortalidad general del Estado de Puebla 2019</span>**

```{r}
```{r setup}
library(healthdiagr)
mort_year_edo_map(dataset = healthdiagr::mortalidad_general_21,
                  year = 2019,
                  cve_edo = "21",
                  static_map = TRUE,
                  cat_group = NULL,
                  cve_def = NULL)
```




