---
title:  <span style="color:#003300;">**mapas**</span>
---

```{r, include = FALSE}
knitr::opts_chunk$set(
  collapse = TRUE,
  comment = "#>"
)
```


Tradicionalmente Las secretarías de salud de los estados o municipios usan en sus informes de diagnósticos de salud tablas, sin embargo también podrían presentarse mapas del número de defunciones por estado. El paquete **healthdiagr** tiene las funciones *mort_year_edo_map* y *mort_year_mpo_map* para generar los mapas nivel de estado y municipio, respectivamente.


# **<span style="color:#003300;">Mortalidad por Estado</span>**

Los mapas de la mortalidad por estado se generan con la función *mort_year_edo_map*. Esta función contiene seis argumentos: 
**<span style="color:#7d9029">dataset</span>**, *years*, *cve_edo*, *cat_group = NULL*, *cve_def = NULL*, y *static_map*.

```{r, echo=FALSE}
d <- data.frame(Argumento = c("dataset", "years", "cve_edo", "cat_group",
                              "cve_def", "static_map"),
                Definición = c("Es la base de datos de mortalidad",
                               "Es el año que se desea analizar o mapear",
                               "es la clave del estado",
                               "el categoria de mortalidad que se desea analizar. Las opciones son productiva, post_productiva, infantil, pediatrica. Cuando cat_group == NULL proporciona la mortalidad general",
                               "es la clave de la causa de defuncion de la lista mexicana de enfermedads. En las tablas se proporciona la causa y la clave de la mortalidad",
                               "Es una valor lógico (TRUE o FALSE), para indicar si el mapa es estatico (T) o interactivo."))
kableExtra::kable(d) |>
     kableExtra::kable_classic(full_width = F)

```


## **<span style="color:#003300;">Mortalidad general del Estado de Puebla 2019</span>**
```{r, warning=FALSE, message=FALSE}
library(healthdiagr)
library(magrittr)
library(sf)
mort_year_edo_map(dataset = healthdiagr::mortalidad_general_21,
                  year = 2019,
                  cve_edo = "21",
                  static_map = TRUE,
                  cat_group = NULL,
                  cve_def = NULL)
```


## **<span style="color:#003300;">Mortalidad general del Estado de Puebla 2018</span>**
```{r,  warning=FALSE, message=FALSE}
mort_year_edo_map(dataset = healthdiagr::mortalidad_general_21,
                  year = 2018, 
                  cve_edo = "21",
                  static_map = FALSE, 
                  cat_group = NULL,
                  cve_def = NULL)

```


## **<span style="color:#003300;">Mortalidad Infantil del Estado de Puebla 2018</span>**

```{r,  warning=FALSE, message=FALSE}
mort_year_edo_map(dataset = healthdiagr::mortalidad_general_21,
                  year = 2019, 
                  cve_edo = "21",
                  static_map = TRUE, 
                  cat_group = "infantil",
                  cve_def = NULL)

```

## **<span style="color:#003300;">Mortalidad Pediátrica del Estado de Puebla 2018</span>**

```{r,  warning=FALSE, message=FALSE}
mort_year_edo_map(dataset = healthdiagr::mortalidad_general_21,
                  year = 2019, 
                  cve_edo = "21",
                  static_map = TRUE, 
                  cat_group = "pediatrica",
                  cve_def = NULL)

```


## **<span style="color:#003300;">Mortalidad en edad Productiva del Estado de Puebla 2018</span>**

```{r,  warning=FALSE, message=FALSE}
mort_year_edo_map(dataset = healthdiagr::mortalidad_general_21,
                  year = 2019, 
                  cve_edo = "21",
                  static_map = TRUE, 
                  cat_group = "productiva",
                  cve_def = NULL)

```

## **<span style="color:#003300;">Mortalidad en edad posproductiva del Estado de Puebla 2018</span>**

```{r,  warning=FALSE, message=FALSE}
mort_year_edo_map(dataset = healthdiagr::mortalidad_general_21,
                  year = 2019, 
                  cve_edo = "21",
                  static_map = TRUE, 
                  cat_group = "post_productiva",
                  cve_def = NULL)

```


