---
title: "tablas"
---

```{r, include = FALSE}
knitr::opts_chunk$set(
  collapse = TRUE,
  comment = "#>"
)
```


Las secretarías de salud de los estados o municipios, cuando realizan un diagnóstico de salud incluyen varios apartados en el documento, especificamente en el apartado de mortalidad se proporcionan por lo general las siguientes tablas:

  - Mortalidad general
 
  - Mortalidad para la población productiva
 
  - Mortalidad para la población posproductiva
  
  - Mortalidad pediátrica
  
  - Mortalidad infantil
  
  - Mortalidad materna


Para calcular todas estas tables (excepto mortalidad materna), se usarán los siguientes funciones *mort_year_edo_dt*, *mort_year_mpo_dt* y *mort_year_loc_dt* para calcular las tablas a nivel de estado, municipio o localidad, respectivamente.



## Mortalidad general del Estado de Puebla 2012 a 2019
```{r}
library(healthdiagr)
healthdiag::mort_year_edo_dt(dataset = mortalidad_general_21,
                             years = 2012:2019, 
                             cve_edo = "21")
```


## Mortalidad general del Estado de Puebla 2019

```{r}
mort_year_edo_dt(dataset = mortalidad_general_21,
                 years = 2019, 
                 cve_edo = "21")
```


## Mortalidad para la población productiva 2012-2019

```{r}
mort_year_edo_dt(dataset = mortalidad_general_21,
                 years = 2012:2019, 
                 cve_edo = "21", 
                 cat_group = "productiva")
```


## Mortalidad para la población postproductiva 2012-2019

```{r}
mort_year_edo_dt(dataset = mortalidad_general_21,
                 years = 2012:2019, 
                 cve_edo = "21", 
                 cat_group = "post_productiva")
```



## Mortalidad para la población pediátrica 2012-2019

```{r}
mort_year_edo_dt(dataset = mortalidad_general_21,
                 years = 2012:2019, 
                 cve_edo = "21", 
                 cat_group = "pediatrica")
```


## Mortalidad para la población infantil 2012-2019

```{r}
mort_year_edo_dt(dataset = mortalidad_general_21,
                 years = 2012:2019, 
                 cve_edo = "21", 
                 cat_group = "infantil")
```

